臺灣臺中地方法院刑事判決　　　　　　　99年度訴字第3267號
公　訴　人　臺灣臺中地方法院檢察署檢察官
被　　　告　謝榮達
上列被告因妨害風化案件，經檢察官提起公訴（99年度偵字第22
592 號），被告於準備程序中為有罪陳述，經本院合議庭裁定由
受命法官依簡式審判程序獨任審理，判決如下：
    主  文
謝榮達意圖使女子與他人為性交之行為，而容留以營利，累犯，
處有期徒刑捌月。扣案如附表所示之物均沒收。
    犯罪事實
一、謝榮達前因妨害風化案件，經本院以98年度簡字第686 號判
    決判處有期徒刑6 月確定，於民國98年8 月31日易科罰金執
    行完畢。詎仍不知悔改，自99年7 月11日起（起訴書誤載為
    99年7 月10日），向不知情之李奇烈承租位在臺中市○區○
    ○街116 號2 樓之201 、202 、203 室及3 樓之301 室，作
    為無店名應召站使用，並擔任負責人，經營期間以其所持用
    之門號0000000000號DBTEL 牌行動電話（序號000000000000
    000 號，起訴書誤載為000000000000000 號）及門號000000
    0000號SONY ERICSSON 牌行動電話（序號000000000000000
    號）各1 支供與客人聯絡使用。謝榮達基於意圖使女子與他
    人為性交行為而媒介、容留以營利之犯意，於99年8 月3 日
    晚間7 時20分許，施昇宏接獲上開門號0000000000號之簡訊
    後至臺中市○區○○街116 號，謝榮達即在該處帶領施昇宏
    至2 樓201 室，並在該處媒介、容留郭曉媛與男客施昇宏為
    性交行為，性交易代價為每次全套性交服務新臺幣（下同）
    2,100 元，店家即謝榮達從中抽取5 成即1,050 元之款項以
    營利，其餘款項則歸郭曉媛所有。嗣於99年8 月3 日晚間8
    時許，經警持本院核發之搜索票至上址執行搜索，當場在該
    店201 室查獲已完成性交行為之郭曉媛與施昇宏，並在201
    室扣得郭曉媛所持有未開封之保險套2 枚、施昇宏所交付之
    現金2,100 元，另在301 室扣得謝榮達所有門號0000000000
    號DBTEL 牌行動電話（序號00000000 0000000號）、門號00
    00000000號SONY ERICSSON 牌行動電話（序號000000000000
    000 號）各1 支、應召站班表1 張、名片1 盒、未開封之保
    險套1 袋，謝榮達則趁隙逃離現場。
二、案經臺中市警察局第二分局報告臺灣臺中地方法院檢察署檢
    察官偵查起訴。
    理  由
一、本案被告謝榮達所犯係死刑、無期徒刑、最輕本刑為3 年以
    上有期徒刑以外之罪，其於準備程式中就被訴事實為有罪之
    陳述，經受命法官告知簡式審判程式之旨，並聽取公訴人及
    被告之意見後，本院合議庭認為適宜由受命法官獨任進行簡
    式審判程式，依刑事訴訟法第273 條之1 第1 項規定，裁定
    由受命法官獨任進行審判程式，合先敘明。
二、上開犯罪事實，業據被告謝榮達於本院準備、審理時坦承不
    諱，核與證人郭曉媛、施昇宏於警詢中所證述之情節相符，
    復有職務報告書、不動產租賃契約書影本、現場圖各1 份、
    現場照片7 張附卷可稽（見警卷第3 、26、29、30頁），並
    有扣案之未開封保險套2 枚、現金2,100 元及門號00000000
    00號DBTEL 牌行動電話（序號000000000000000 號）、門號
    0000000000號SONY ERICSSON 牌行動電話（序號0000000000
    00000 號）各1 支、應召站班表1 張、名片1 盒、未開封之
    保險套1 袋可資佐證，是被告之自白核與事實相符，應堪採
    信。本案事證明確，被告上開犯行洵堪認定，應依法論科。
三、核被告謝榮達所為，係犯刑法第231 條第1 項之意圖使女子
    與他人為性交之行為，而容留以營利罪。被告意圖營利媒介
    並進而容留女子與男客為性交行為，其媒介之低度行為應為
    容留之高度行為所吸收，僅論以意圖使女子與他人為性交之
    行為，而容留以營利罪，另證人郭曉媛與男客施昇宏為性交
    行為之場所係被告所承租，被告尚有容留男客與女子為性交
    行為等情，是檢察官認被告所為僅係犯意圖營利媒介女子與
    男客為性交行為，尚有未洽，附此敘明。另被告前因妨害風
    化案件，經本院以98年度簡字第686 號判決判處有期徒刑6
    月確定，於98年8 月31日易科罰金執行完畢乙節，有臺灣高
    等法院被告前案紀錄表1 份在卷可憑，其於徒刑執行完畢後
    ，5 年以內故意再犯本件有期徒刑以上之罪，為累犯，應依
    刑法第47條第1 項之規定，加重其刑。爰審酌被告為貪圖不
    法利益，媒介、容留成年女子與男性客人從事性交行為，敗
    壞社會善良風氣，惡性非輕，且前已有多次妨害風化之前科
    紀錄，有上開被告前案紀錄表1 份在卷可參，仍不知警惕悔
    改，惟念被告犯後於本院準備程序及審理時為認罪之表示，
    ，及衡酌其所生之危害等一切情狀，量處如主文所示之刑，
    以資懲儆。扣案如附表所示門號0000000000號DBTEL 牌行動
    電話（序號000000000000000 號）、門號0000000000號SONY
    ERICSSON牌行動電話（序號000000000000000 號）各1 支、
    應召站班表1 張、名片1 盒、未開封之保險套1 袋，均係被
    告所有，且分別為被告本案犯罪所用及犯罪預備所用之物，
    業據被告於本院審理中供承在卷（見本院卷第38頁），爰依
    刑法第38條第1 項第2 款之規定，併予宣告沒收；又扣案證
    人施昇宏所交付之現金2,100 元，其中1,050 元為被告之犯
    罪所得，復爰依刑法第38條第1 項第3 款之規定諭知沒收。
    至於其餘扣案之現金1,050 元為證人郭曉媛所應分得之款項
    ，另扣案未開封之保險套2 枚，亦為證人郭曉媛所持有，均
    尚乏證據證明為被告所有，且非屬違禁物，爰不另為宣告沒
    收，併此敘明。
據上論斷，應依刑事訴訟法第273 條之1 第1 項、第299 條第1
項前段，刑法第231 條第1 項、第47條第1 項、第38條第1 項第
2 款、第3 款，刑法施行法第1 條之1 ，判決如主文。
本案經檢察官康淑芳到庭執行職務。
中    華    民    國   100    年    1     月    26    日
                  刑事第十六庭  法  官  陳玉聰
以上正本證明與原本無異。
如不服本判決，應於收受送達後10日內向本院提出上訴書狀（應
敘述具體理由並附繕本）。上訴書狀如未敘述理由，應於上訴期
間屆滿後20日內補提理由書於本院。
                                書記官  魏愛玲
中    華    民    國   100    年    1     月    26    日

附表
┌──────────────┬────┐
│      扣案物名稱            │  數量  │
├──────────────┼────┤
│SONY ERICSSON 牌行動電話（序│1支     │
│號000000000000，含門號097041│        │
│70180號SIM卡1張）           │        │
├──────────────┼────┤
│DBTEL 牌行動電話（序號352306│1支     │
│000000000 ，含門號0000000000│        │
│號SIM卡1張）                │        │
├──────────────┼────┤
│應召站班表                  │1張     │
├──────────────┼────┤
│名片                        │1盒     │
├──────────────┼────┤
│未開封之保險套              │1袋     │
├──────────────┴────┤
│現金新臺幣1,050 元                    │
└───────────────────┘

附錄本判決論罪科刑之法條：
刑法第231條第1項
意圖使男女與他人為性交或猥褻之行為，而引誘、容留或媒介以
營利者，處5 年以下有期徒刑，得併科10萬元以下罰金。以詐術
犯之者，亦同。